【裁判字號】    98,交聲,3989
【裁判日期】    981029
【裁判案由】    聲明異議
【裁判全文】
臺灣臺中地方法院交通事件裁定        98年度交聲字第3989號
原處分機關  交通部公路總局臺中區監理所
異  議  人
即受處分人  甲○○
上列受處分人因違反道路交通管理處罰條例案件，對於交通部公
路總局臺中區監理所於民國98年10月20日所為之處分（原處分案
號：中監違字第裁60-HD0000000號裁決書）聲明異議，本院裁定
如下：
    主    文
異議駁回。
    理    由
一、原處分意旨略以：異議人即受處分人於民國98年8月26日16
    時16分許，駕駛車牌號碼9V-0965號自用小客車，在臺中縣
    沙鹿鎮○○路168號（往沙鹿雷達移動式）處，因「限速60
    公里、經測速時速83公里、超速23公里，20公里以上未滿40
    公里（經雷達、雷射測速儀器採證）」違規，經臺中縣警察
    局交通警察隊依違反道路交通管理處罰條例第40條舉發，異
    議人於期限內申訴，經舉發單位查復，仍有不服，本所遂於
    98年10月20日以中監違字第裁60-HD0000000號裁決書裁處罰
    鍰新臺幣1800元整，並依道路交通管理處罰條例第63條記違
    規點數1點，逾期則依裁決書主文裁處等語。
二、異議人聲明異議意旨則以：測速照相器之準確性本屬有疑，
    這一次不要再聽到貴單位說其測速機沒問題，警察機關至少
    應提供2張不同時間之照片，才能正確計算時速，原處分機
    關徒憑舉發採證照片1紙即證明異議人有違規超速之事實，
    異議人實難甘服，爰請求撤銷原處分云云。
三、按行車速度依速限標誌或標線之規定，道路交通安全規則第
    93條第1項定有明文。次按汽車駕駛人，行車速度超過規定
    之最高時速，處新臺幣1200元以上2400元以下罰鍰；汽車駕
    駛人違反第40條規定者，並記違規點數1點；道路交通管理
    處罰條例第40條、第63條第1項第1款亦有明文。
四、經查：
（一）按汽車駕駛人行車速度超過規定之最高速限或低於規定之
      最低速限，當場不能或不宜攔截製單舉發者，經以科學儀
      器取得證據資料證明其行為違規時，得逕予舉發；道路交
      通管理處罰條例第7條之2第2項第9款、第1項第7款分別定
      有明文。而本件移動式雷達測速儀屬於前開法條所稱之「
      科學儀器」，應屬無疑。是汽車駕駛人若有超速違規之行
      為，經合法檢測目前仍在有效期限內之測速儀器拍攝到超
      速違規之情，舉發機關逕依測速儀器之結果，逕行舉發，
      於法有據，是以，本件爭執點，主要應該係在該移動式雷
      達測速儀是否經檢定合格且在有效期間內。
（二）依據取締員警所提出雷達測速儀檢定合格證書記載：「三
      規格：13.45G Hz(Ku-Band)照相式。四廠牌：GATSOMETER
      。五型號：(一)主機：MRC。(二)天線：MRC。六器號：(一)主機
      ：1241。(二)天線：1241。七檢定合格單號碼：J0GA000000
      0A、J0GA000 0000B。八檢定日期：97年11月7日。九有效
      期限：98年11月30日。」，此有經濟部標準檢驗局97年11
      月7日核發之雷達測速儀檢定合格證書在卷為憑。對照異
      議人遭舉發之超速照片上所顯示之測速儀型號記載：「本
      移動式雷達型器號MRC1241有效期限98年11月」之內容，
      明顯可知，二者確屬同一雷達測試儀，而該雷達測試儀目
      前仍在檢定合格有效期間內。是以，異議人質疑本件之雷
      達測速儀之正確性，要屬無據。
（三）至於，異議人質疑先前遭測速照相均有2張照片，本件僅
      有1張照片部分，對此，臺中縣警察局係函覆稱：「本案
      違規地點係屬移動式雷達測速照相，與申訴檢附範例相片
      影本所屬感應線圈測速儀器不同，拍攝採證相片1禎，該
      設備每年均有定期檢驗，其拍攝原理係車輛通過雷達感應
      區經電腦感應計算而得，且如速度未超過設定速度，則儀
      器不會感應拍照。」，亦屬合理有據，且不論移動式雷達
      測速儀或感應線圈測速儀器所設定超速拍攝之照片數量，
      均不致於影響異議人超速違規之事實，因此，異議人該項
      質疑，亦屬於法無據。
（四）本件異議人於98年8月26日16時16分許，駕駛車牌號碼9V-
      0965號自用小客車，在臺中縣沙鹿鎮○○路168號處，因
      行車速度83公里，超過規定之最高時速60公里之違規事實
      ，既係依據臺中縣警察局交通警察隊所設置經檢定合格目
      前仍在有效期間內之移動式雷達測速儀所拍攝之違規照片
      予以逕行舉發；而採證相片中異議人所駕駛之車牌號碼9V
      -0965號自小客車確實位於雷達感應區內，依該雷達測速
      儀測得之結果，該車當時行車時速為83公里，已逾該路段
      最高速限60公里之上限，此有雷達測速照片1紙、臺中縣
      警察局中縣警交相字第HD0000000號舉發違反道路交通管
      理事件通知單1份在卷可稽，異議人超速違規之行為，應
      堪認定。異議人空言否認違規行為，並要求取締員警提出
      2張測速照片，顯屬無據，要難採信。
五、綜上所述，本件異議人確有前揭超速之違規事實，原處分機
    關依道路交通管理處罰條例第40條、第63條第1項第1款之規
    定，裁處異議人罰鍰1800元，並記違規點數1點，核無違誤
    ，本件異議為無理由，應予駁回。
據上論斷，應依道路交通管理處罰條例第87條第2項，道路交通
案件處理辦法第19條規定，裁定如主文。
中    華    民    國    98    年    10    月    29    日
                  交通法庭    法  官  巫淑芳
上正本證明與原本無異。
如不服本裁定應於送達後五日內向本院提出抗告狀。
                              書記官  張孝妃
中    華    民    國    98    年    10    月    29    日


司法院資訊處製作；財團法人民間司法改革基金會備份。
